【裁判字號】    89,婚,510
【裁判日期】    890630
【裁判案由】    履行同居
【裁判全文】
臺灣高雄地方法院民事判決  八十九年度婚字第五一○號
    原      告  甲○○
    被      告  乙○○
右當事人間請求履行同居事件，本院判決如左：
    主  文
被告應與原告同居。
訴訟費用由被告負擔。
    事  實
一、原告方面：
（一）聲明：如主文所示。
（二）陳述：被告於民國（下同）、八十六年六月十八日與原告結婚，為原告之妻。
      起初兩造尚能和睦相處，詎被告竟於八十九年三月間起被告忽反常態，常常深
      夜未歸，被告竟進而在外居住，不理家務，迭經勸阻無效，迄今未回，拒與原
      告同居，顯未履行夫妻互負同居之義務。
（三）證據：提出戶籍謄本一件。
二、被告方面：
（一）、聲明：求為判決駁回原告之訴，訴訟費用由原告負擔。
（二）、陳述：對於離家之事實並不否認，惟主張：與公婆意見不和，所以不願回去
              與被告及公婆同住。另原告脾氣暴烈，太聽家人意見，容易爭吵，原
              告亦曾喝醉酒打我，但因念及孩子故未驗傷告他，傷害部分無證據。
    理  由
一、按夫妻互負同居之義務。又夫妻之住所，由雙方共同協議之；未為協議或協議不
    成時，得聲請法院定之。法院為前項裁定前，以夫妻共同戶籍地推定為其住所，
    民法第一千零一條前段、第一千零二條分別定有明文。本件兩造為夫妻關係，雙
    方之共同戶籍地原為高雄縣鳳山市○○○路七一０巷四十弄十八號，業據原告提
    出戶籍謄本為證。
二、被告對離家在外居住，不願返家履行同居之事實並不爭執。惟辯稱與公婆意見不
    和，所以不願回去與被告及公婆同住；另原告脾氣暴烈，太聽家人意見，容易爭
    吵等情，因兩造為夫妻係共同生活之主體，與公婆意見是否相合，並非夫妻共同
    生活與否之主要影響因素，關於此問題正有待夫妻共同尋求解決之方法，並非可
    資為拒絕履行同居義務之正當理由。至原告脾氣不好容易爭吵問題，夫妻間爭吵
    溝通事所常有，實無法期待他方能時時刻刻均符合一方之標準，有許多事情雖是
    符合意願與否之問題，但也有許多事情是該不該作的責任問題，若係責任所在，
    有時也必須勉強自己努力從事。被告所主張容易爭吵及毆打被告之情均為原告所
    否認，被告復無其他積極證據，足資證明有何拒絕履行同居之正當理由，應認原
    告之主張為正當。
三、從而原告本於現存之夫妻關係，請求被告履行同居義務，於法核無不合，應予准
    許。
四、結論：原告之訴為有理由，依民事訴訟法第七十八條，判決如主文。
中      華      民      國    八十九    年      六      月      三十    日
                                        台灣高雄地方法院民事庭
~B法      官  陳樹村
右為正本，係照原本作成。
如不服本判決，應於送達後廿日內，向本院提出上訴狀。
中      華      民      國    八十九    年      六      月      三十    日
~B法院書記官  康進福


司法院資訊處製作；財團法人民間司法改革基金會備份。
